---
title: "Project 1: Concentration risk"
output:
  html_document:
    toc: true
    toc_float:
      collapsed: false
    number_sections: false
---

# Introduction
The goal of this project is to determine the coördinates (long/lat) in the Netherlands with the highest concentration risks. Concentration risk is defined as the cumulation of all exposures within a certain radius. And it is used today by regulators who, working in the context of Solvency II, for example, ask insurance companies to report their maximum exposure within a 200-meter radius. 



```{r, warning = FALSE, include = FALSE, message = FALSE}
library(ggmap)
library(dplyr) 
library(shiny)
library(leaflet)
library(data.table)
library(spatialrisk)
#devtools::install_github(repo = "MHaringa/spatialrisk")

```


## Waarom meten we concentratierisico? 

### EIOPA schrijft voor:
"Largest fire concentration in respect of the fire peril within a radius of 200m. This is the maximum gross sum insured of the set of buildings fully or partly located within this radius." -- *Solvency II (SF)*

### Achtergrond:
- Bestand tegen catastrofes.
- Tot halverwege 2017 het enige risico dat we niet konden meten. 
- Nu meten we ook concentratierisico zoals voorgeschreven.


## Hoe meten we concentratierisico? 

### Stappen:
1. Trek rond elk adres een cirkel met een straal van 200 meter. 
2. Tel verzekerde sommen binnen elke cirkel op. 
3. Orden de verkregen **concentraties** van groot naar klein. 


### Uitdaging:
Herhaal deze stappen voor alle circa 350.000 adressen. 

# Hoe werkt het algoritme? 

## Voorbeeld
Concentratierisico voor Grote Markt 1, Groningen. 


```{r}

centrum <- c(6.568865, 53.21828)

set.seed(2)
df <- Groningen %>% 
  sample_n(2000) %>%
  points_in_circle(., centrum[1], centrum[2], radius = 530)

blok <- block_around_point(centrum[1], centrum[2], radius = 200)

icons_fn <- function(icoon, kleur){
  awesomeIcons(
    icon = icoon,
    iconColor = 'black',
    library = 'ion',
    markerColor = kleur
    )
}
```


```{r}
p1 <- leaflet(df, width = "100%") %>%
  addTiles() %>%  # Add default OpenStreetMap map tiles
  addAwesomeMarkers(lng = centrum[1], lat = centrum[2], icon = icons_fn("ion-ios-star", "red"), popup = "Grote Markt 1, Groningen") 

p1

```



## Voorbeeld
Welke adressen liggen binnen een straal van 200 meter? 

```{r}

p2 <- p1 %>%
  addAwesomeMarkers(lng = ~lon, lat = ~lat, icon = icons_fn("ion-ios-home-outline", "orange"))

p2
```

## Aanpak 1 
Bereken de afstand tussen de rode marker en alle andere markers. Werkt dit? 

```{r}
p2
```


## Haversine formule
De Haversine ('half-versed-sine') formule bepaalt de kortste afstand tussen twee punten op een globe. 

```{r, echo = TRUE}
lat_from <- 53.24007; lon_from <- 6.520386; lat_to <- 53.24054; lon_to <- 6.520386

toRad <- pi/180 # Naar radialen
lat_to <- lat_to * toRad; lat_from <- lat_from * toRad
lon_to <- lon_to * toRad; lon_from <- lon_from * toRad
dLat <- (lat_to - lat_from); dLon <- (lon_to - lon_from)

a <- (sin(dLat/2)^2) + (cos(lat_from) * cos(lat_to)) * (sin(dLon/2)^2)
2 * atan2(sqrt(a), sqrt(1 - a)) * 6378137 # Radius globe 
```


## Aanpak 2 
Pas Haversine formule toe op een deel van de adressen. Blok om Grote Markt 1? 

```{r, echo = TRUE}
lat_center <- 53.24007; lon_center <- 6.520386; radius <- 200; omtrek_aarde <- 40075000 

one_lat_in_meters <- omtrek_aarde / 360
one_lon_in_meters <- omtrek_aarde * cos(lat_center * pi / 180) / 360

zuid_lat <- lat_center - radius / one_lat_in_meters
noord_lat <- lat_center + radius / one_lat_in_meters
west_lon <- lon_center - radius / one_lon_in_meters
oost_lon <- lon_center + radius / one_lon_in_meters
c(zuid_lat, noord_lat, west_lon, oost_lon) 

```

## Aanpak 2
Blok van 400 x 400 meter om Grote Markt 1.

```{r}

p3 <- p2 %>%
  addAwesomeMarkers(lng = blok[4], lat = centrum[2], icon = icons_fn("ion-arrow-right-c", "blue")) %>%
  addAwesomeMarkers(lng = blok[3], lat = centrum[2], icon = icons_fn("ion-arrow-left-c", "blue")) %>%
  addAwesomeMarkers(lng = centrum[1], lat = blok[1], icon = icons_fn("ion-arrow-down-c", "blue")) %>%
  addAwesomeMarkers(lng = centrum[1], lat = blok[2], icon = icons_fn("ion-arrow-up-c", "blue")) 

p3
```

## Aanpak 2
Blok van 400 x 400 meter om Grote Markt 1.

```{r}
p4 <- p3 %>%
  addRectangles(
    lng1=blok[3], lat1=blok[1],
    lng2=blok[4], lat2=blok[2],
    fillColor = "transparent"
  )

p4
```


## Aanpak 2
Pas Haversine formule alleen toe op adressen in het blok. 

```{r}
data_binnen_blok <- df[df$lon > blok[3] &
                       df$lon < blok[4] &
                       df$lat > blok[1] &
                       df$lat < blok[2], ]

data_buiten_blok <- setdiff(df, data_binnen_blok)

p4 <- p1 %>%
  addRectangles(
    lng1 = blok[3], lat1 = blok[1],
    lng2 = blok[4], lat2 = blok[2],
    fillColor = "transparent"
  ) %>%
  addAwesomeMarkers(data = data_buiten_blok, ~lon, ~lat,  icon = icons_fn("ion-ios-home-outline", "lightgray")) %>%
  addAwesomeMarkers(data = data_binnen_blok, ~lon, ~lat,  icon = icons_fn("ion-ios-home-outline", "orange"))

p4
```

## Aanpak 2
Pas Haversine formule alleen toe op adressen in het blok. 

```{r}

data_binnen_cirkel <- df %>% filter(distance < 200)
data_buiten_cirkel <- setdiff(df, data_binnen_cirkel)

p5 <- p1 %>%
  addRectangles(
    lng1 = blok[3], lat1 = blok[1],
    lng2 = blok[4], lat2 = blok[2],
    fillColor = "transparent"
  ) %>%
  addAwesomeMarkers(data = data_buiten_cirkel, ~lon, ~lat,  icon = icons_fn("ion-ios-home-outline", "lightgray")) %>%
  addAwesomeMarkers(data = data_binnen_cirkel, ~lon, ~lat,  icon = icons_fn("ion-ios-home-outline", "orange"), 
                                           popup = ~paste0(strong("Plaats: "), city, br(), strong("Verzekerde som: "), amount, " euro",  
                                       br(), strong("Postcode: "), postal_code, br(), strong("Huisnummer: "), 
                                       number, br(), strong("Huisletter: "), letter, br(), strong("Huisnrtoev: "), 
                                       suffix, br(), strong("Straat: "), street, br(), strong("Afstand: "), 
                                       round(distance, 1), " meter"))
p5

```


## Aanpak 2
Pas Haversine formule alleen toe op adressen in het blok. 

```{r}
p6 <- p5 %>%
  addCircles(lng = 6.568865, lat = 53.21828, stroke = FALSE,
    radius = 200, color = "red", fillOpacity = .2
  )

p6
```

## Aanpak 2
Sommeer de verzekerde sommen van de adressen in de cirkel. 

```{r}

concentratie_som <- sum(data_binnen_cirkel$amount)

p6 <- p5 %>%
  addCircles(lng = 6.568865, lat = 53.21828, stroke = FALSE,
    radius = 200, color = "red", fillOpacity = .2) %>%
    addAwesomeMarkers(lng = centrum[1], lat = centrum[2], icon = icons_fn("ion-ios-star", "red"), 
                      label = ~paste0("Concentration: ", concentratie_som, " Euro"), 
                      labelOptions = labelOptions(noHide = T),
                      options = popupOptions(keepInView = TRUE))
p6
```

## Samengevat
1. Maak een blok van 400 x 400 meter rond Grote Markt 1
2. Pas Haversine formule toe op de adressen in het blok
3. Sommeer verzekerde sommen van de adressen binnen een straal van 200m
4. Herhaal deze stappen voor alle circa 350.000 adressen in AAS-portefeuille




# RShiny Concentration risk tool


```{r}

shinyApp(

ui = navbarPage("Concentratierisicotool", id="nav", windowTitle = "Concentratierisico", 

  tabPanel("Interactieve kaart op adres",
    div(class="outer",

      tags$head(
        includeCSS("css/styles2.css")
      ),

      leafletOutput("map", width="100%", height="100%"),
    
      absolutePanel(id = "controls", class = "panel panel-default", fixed = TRUE,
        draggable = TRUE, top = 60, left = "auto", right = 20, bottom = "auto",
        width = 330, height = "auto",
        br(),
        textInput("text1", label = "Postcode (bijv. 9712HN):"),
        textInput("text2", label = "Huisnummer (bijv. 1):"),
        textInput("text3", label = "Huisletter:"),
        textInput("text4", label = "Huisnummertoevoeging:"),
        hr(),
        p("De rode cirkel om het gekozen adres geeft een straal van 200 meter aan."),
        hr(),
        h5(textOutput("text9"))
      )
    ))), 

server =  function(input, output, session){ ## Interactive Map ###########################################

  # Create the map
  output$map <- renderLeaflet({
    postcode1 <- toupper(gsub(" ", "", input$text1)) 
    huisnummer0 <- input$text2
    coords <- spatialrisk::Groningen %>% 
              filter(postal_code == postcode1) %>% 
              select(lon, lat) %>% 
              slice(1) %>% 
              as.numeric(.)
    
    if (postcode1 %in% Groningen$postal_code) 
        leaflet() %>%
          addTiles() %>%
          setView(lng = coords[1], lat = coords[2], zoom = 16) 
    else{
        leaflet() %>%
          addTiles() %>%
          setView(lng = 5, lat = 52, zoom = 8)
      } 
    })
  
  
  observe({
    postcode1 <- toupper(gsub(" ", "", input$text1)) 
    huisnummer0 <- input$text2
    coords <- spatialrisk::Groningen %>% 
              filter(postal_code == postcode1) %>% 
              select(lon, lat) %>% 
              slice(1) %>% 
              as.numeric(.)
    
    block <- spatialrisk::block_around_point(lon = coords[[1]], lat = coords[[2]])
    
    data <- spatialrisk::Groningen %>% sample_n(2000)
    
    data_sub <- data[data$lon > block[3] &
                   data$lon < block[4] &
                   data$lat > block[1] &
                   data$lat < block[2], ]
    
    uitkomst <- sum(data_sub$amount, na.rm = TRUE)
    
    output$text9 <- renderText({paste("De concentratie (straal 200 meter) op dit adres bedraagt:", uitkomst, "euro.")}) 
    
    set.seed(2)
    df <- Groningen %>%
      sample_n(2000) #%>%
      #points_in_circle(., coords[1], coords[2], radius = 330)
    
    leafletProxy("map") %>% 
      clearShapes() %>%
      addCircles(lng = coords[1], lat = coords[2], stroke = FALSE,
                 radius = 200, color = "red", fillOpacity = .2) %>%
      addAwesomeMarkers(data = df, lng = ~lon, lat = ~lat, icon = icons_fn("ion-ios-home-outline", "orange"), 
                         popup = ~paste0(strong("Plaats: "), city, br(), strong("Verzekerde som: "), amount, " euro",  
                                       br(), strong("Postcode: "), postal_code, br(), strong("Huisnummer: "), 
                                       number, br(), strong("Huisletter: "), letter, br(), strong("Huisnrtoev: "), 
                                       suffix, br(), strong("Straat: "), street)) %>%
      addAwesomeMarkers(lng = coords[1], lat = coords[2], 
                        icon = icons_fn("ion-ios-star", "red")) 
    })
}
)

```


```{r, include = FALSE, eval = FALSE}
knitr::include_app("https://martinharinga.shinyapps.io/PCtool/")
```












